臺灣高等法院刑事判決　　　　　　　　96年度上訴字第3622號
上　訴　人　臺灣臺北地方法院檢察署檢察官
被　　　告　丙○○
　　　　　　　　　　現另案在臺灣臺中監獄執行中
指定辯護人　本院公設辯護人　乙○○
上列上訴人因被告違反槍砲彈藥刀械管制條例案件，不服臺灣臺
北地方法院95年度訴緝字第203號，中華民國96年7月20日第一審
判決（起訴案號：臺灣臺北地方法院檢察署94年度偵字第20301
號），提起上訴，本院判決如下：
    主  文
原判決撤銷。
丙○○未經許可，持有瓦斯槍，累犯，處有期徒刑參年貳月，併
科罰金新台幣陸萬元，罰金如易服勞役，以新台幣貳仟元折算壹
日。瓦斯槍壹支沒收。
    事  實
一、丙○○前因違反毒品危害防制條例案件，經臺灣板橋地方法
    院以92年度訴字第1829號判處有期徒刑1年確定，又因偽造
    文書、詐欺、贓物等案件，經同院以92年度易字第2924號判
    決偽造文書部分處有期徒刑3月、詐欺部分處有期徒刑5月、
    贓物部分處有期徒刑7月確定，嗣經同院以93年度聲字第
    1202號裁定應執行刑為1年10月，於94年9月8日縮刑期滿執
    行完畢；詎其仍不知自我我警惕，明知未經主管機關許可，
    不得持有具殺傷力之槍支，竟於94年10月23日下午11時許，
    在臺北縣中和市○○路144巷16弄3號1樓，自甲○○處取得
    具殺傷力之瓦斯槍1支，而置放其所駕駛之車號CA－7357號
    自用小客車後座。嗣於翌（24）日下午4時許，丙○○駕駛
    上開自小客車行經臺北市○○區○○路與恆光街口時，為警
    攔檢查獲，並扣得瓦斯槍1支。
二、案經台北市政府警察局文山第一分局報請臺灣臺北地方法院檢
    察署檢察官偵查起訴。
    理  由
一、訊據被告丙○○就其於94年10月23日下午11時許，在臺北縣
    中和市○○路144巷16弄3號1樓，自甲○○處取得具殺傷力之
    瓦斯槍1支，並置放於車號CA－7357號自用小客車後座內。嗣
    於同年月24日下午4時許，駕駛上開自小客車行經臺北市○○
    區○○路與恆光街口時，為警攔檢查獲，並扣得瓦斯槍1支之
    事實固不諱言，惟矢口否認有何違反槍砲彈藥刀械管制條例
    犯行，辯稱：係因甲○○沒有車，故託伊拿去新莊修理云云
    。惟查：
（一）本件扣案之槍枝經送請內政部刑事警察局鑑定結果認「送
      鑑瓦斯槍壹支... 認係以小型二氧化碳鋼瓶內高壓氣體為
      發射動力之空氣長槍，機械性能良好... 」，此有該局94
      年11月17日第0000000000號槍彈鑑定在卷（見偵卷第59頁
      ）可考。
（二）被告雖以上情置辯，然查證人甲○○於原審審理時初則否
      認曾有上述瓦斯槍，該槍應該是好的，渠沒有叫被告拿去
      修理等語，嗣則稱係同眷村一位叫劉浩仁所有，劉浩仁已
      經於94年底死亡，渠向劉浩仁借來的，嗣被告開車眷村找
      渠二人在車上聊天，渠就將槍放在被告車內，該槍好像有
      一點故障，渠拜託被告拿去修理等語（均見原審審判筆錄
      ）。證人甲○○上引初供，與被告所供顯有不合，雖證人
      甲○○嗣改稱所述之內容與被告所供尚無不合，惟證人甲
      ○○前後所供顯互不一致，其所為之證述尚難遽以採信。
（三）另查本件被告為警查獲之處所在臺北市○○區○○路與恆
      光街口，而被告之住所在台北縣中和市○○路10巷32號之
      3，果如被告所供係證人甲○○託伊拿去新莊修理屬實，
      則何以被告翌日未直接自其住處之中和市取道較近之板橋
      前往新莊，而竟繞行至臺北市文山區？雖被告於本院審理
      中號辯稱，係因毒癮發作，要到朋友家吸毒云云，惟被告
      捨近求遠之事實，顯與常情有違，其臨訟所辯，尚難遽以
      採信。
（四）被告雖辯稱該槍有故障要送去修理云云，然被告於本院審
      理中就該槍故障之部位有二、三處，係指狙擊鏡、槍機拉
      把、槍托前面某處有故障，業據被告於本院審理時供述明
      確；核被告所述之故障部位，核均不生影響扣案槍枝之機
      械性能或子彈發射動力之性能；且如上述，扣案槍枝經送
      請內政部刑事警察局鑑定結果認「送鑑瓦斯槍壹支... 認
      係以小型二氧化碳鋼瓶內高壓氣體為發射動力之空氣長槍
      ，機械性能良好... 」。
（五）被告未經許可客觀上持有具殺傷力之槍枝，且於非送往修
      理之途中被查獲；其雖以上情置辯，然其此部分關於持有
      之原因或動機，要無影響於其客觀持有具殺傷力之槍枝犯
      行之成立。綜上所述，被告前述所辯，要係事後飾卸之詞
      ，不足採信。本案事證明確，被告之犯行堪以認定。
二、核被告所為，係犯槍砲彈藥刀械管制條例第8條第4項之未經
    許可持有瓦斯槍罪。被告前因違反毒品危害防制條例案件，
    經臺灣板橋地方法院以92年度訴字第1829號判處有期徒刑1年
    確定，又因偽造文書、詐欺、贓物等案件，經同院以92年度
    易字第2924號判決偽造文書部分處有期徒刑3月、詐欺部分處
    有期徒刑5月、贓物部分處有期徒刑7月確定，嗣經同院以93
    年度聲字第1202號裁定應執行刑為1年10月，甫於民國94年9
    月8日縮刑期滿執行完畢；此有本院被告前案紀錄表在卷可查
    ，而於5年內再犯本案有期徒刑以上之罪，為累犯，應依法加
    重其刑。
三、原審就卷內各項證據資料，未詳予勾稽，遽採信被告辯解，
    而為被告無罪之諭知，顯有未洽。檢察官上訴意旨，指摘原
    判決不當，求予撤銷改判，為有理由，應由本院將原判決撤
    銷。爰審酌被告有上述前科紀錄之品行、本案犯罪之動機、
    手段、所生危害，及犯後被告坦承持有扣案槍枝之態度等一
    切情狀，量處被告如主文第2項所示之刑，並就罰金部分，諭
    知易罰勞役之折算標準，以示懲儆。被告行為後，刑法第42
    條關於罰金易服勞役之規定，於94年2月2日修正公布，於95
    年7月1日生效施行，比較修正前、後之規定，以修正後之刑
    法第42條之規定，有利於被告，是關於罰金部分易服勞役之
    折算標準，自應適用修正後之刑法第42條之規定。
四、扣案之瓦斯槍1支，雖非被告所有，然其為違禁物，應依法併
    為沒收之諭知。
據上論斷，應依刑事訴訟法第369條第1項前段、第364條、第299
條第1項前段，槍砲彈藥刀械管制條例第8條第4項、刑法第11條、
第2條、第47條、第42條、第38條第1項第1款，判決如主文。
本案經檢察官羅松芳到庭執行職務。
中　　華　　民　　國　　96　　年　　12　　月　　31　　日
       　　　　　 刑事第二十庭審判長法　官　楊貴雄
                                    法　官　林立華
                                    法　官　林銓正
以上正本證明與原本無異。
如不服本判決，應於收受送達後10日內向本院提出上訴書狀，其
未敘述上訴之理由者並得於提起上訴後10日內向本院補提理由書
（均須按他造當事人之人數附繕本）。
                                    書記官  陳玲憶
中　　華　　民　　國　　96　　年　　12　　月　　31　　日
附錄：本案論罪科刑法條全文
槍砲彈藥刀械管制條例第8條第4項
未經許可，持有、寄藏或意圖販賣而陳列第1項所列槍枝者，處3
年以上10年以下有期徒刑，併科新臺幣700萬元以下罰金。
